【裁判字號】    95,易,1882
【裁判日期】    950815
【裁判案由】    毒品危害防制條例
【裁判全文】
臺灣臺中地方法院刑事判決              95年度易字第1882號
公  訴  人  臺灣臺中地方法院檢察署檢察官
被      告  甲○○
                    (另案羈押於臺灣臺中看守所)
上列被告因毒品危害防制條例案件，經檢察官提起公訴（95年度
毒偵字第2307號），被告於準備程序中就被訴事實為有罪之陳述
，受命法官於聽取當事人之意見後，本院合議庭裁定改由受命法
官獨任以簡式審判程序審理，判決如下：
    主  文
甲○○施用第二級毒品，處有期徒刑伍月，如易科罰金，以銀元
參佰元即新臺幣玖佰元折算壹日。扣案之甲基安非他命（毛重零
點柒公克）沒收銷燬之。
    犯罪事實
一、甲○○前有詐欺及竊盜前科，並曾於民國九十四年間，因施
    用毒品案件，經依法院裁定送入觀察勒戒處所觀察勒戒，經
    評定認無繼續施用毒品傾向，於九十五年一月二十四日釋放
    ，並由臺灣臺中地方法院檢察署檢察官以九十四年度毒偵字
    第六六七○號為不起訴處分確定。詎猶不知悔改，復基於施
    用第二級毒品之犯意，於九十五年四月二十四日十五時許，
    在臺中縣太平市○○路九之一號二樓其住處內，以將第二級
    毒品甲基安非他命置於玻璃器內，以火加熱燒烤，使之產生
    煙霧後，再以口鼻吸食之方式，施用第二級毒品甲基安非他
    命一次。嗣於九十五年四月二十五日二十二時許，在臺中市
    ○○路與復興路口為警查獲，並扣其所有供己施用之第二級
    毒品甲基安非他命一包（毛重○．七公克）。
二、案經臺中市警察局第六分局報告臺灣臺中地方法院檢察署檢
    察官偵查起訴。
    理  由
一、訊據被告甲○○對於上揭犯罪事實坦承不諱，核與證人吳富
    有、邊信文於偵查中證述情節相符，並有現場圖、照片等件
    在卷可稽。且被告於上揭時地為警查獲後，經警採集其尿液
    送請詮昕科技股份有限公司檢驗結果，甲基安非他命及安非
    他命均呈陽性反應，有詮昕科技股份有限公司出具之檢驗報
    告書一張附卷可稽。此外，復有扣案之第二級毒品甲基安非
    他命一包（毛重○．七公克）可資佐證，足認被告自白與事
    實相符，堪可採信。又被告前於九十四年間，因施用毒品案
    件，經依法院裁定送入觀察勒戒處所觀察勒戒，經評定認無
    繼續施用毒品傾向，於九十五年一月二十四日釋放，並由臺
    灣臺中地方法院檢察署檢察官以九十四年度毒偵字第六六七
    ○號為不起訴處分確定，有臺灣高等法院被告前案紀錄表、
    臺灣臺中地方法院檢察署刑案資料查註紀錄表及被告在監在
    押查詢表各一份在卷可憑。綜上所述，本案事證明確，被告
    犯行洵堪認定。
二、核被告甲○○所為，係犯毒品危害防制條例第十條第二項之
    施用第二級毒品罪。被告施用第二級毒品前，持有第二級毒
    品之低度行為，應為其施用之高度行為所吸收，不另論罪。
    爰審酌被告前有詐欺及竊盜前科，有其前案紀錄表一份在卷
    可稽，並曾因施用毒品案件接受觀察勒戒處分，甫於九十五
    年一月二十四日釋放，竟無視於毒品對於自身健康之戕害及
    國家對於杜絕毒品犯罪之禁令，猶施用毒品不輟，再為本案
    犯行，惟念及其吸毒係戕害自己身心之行為、本案施用第二
    級毒品犯行僅有一次，及被告犯罪後坦承犯行，態度尚佳等
    一切情狀，量處如主文所示之刑。且查，被告行為後，刑法
    第二條、第四十一條，均於九十四年二月二日修正公布，並
    自九十五年七月一日起施行，且 (一)修正後刑法第二條第
    一項規定，已將新舊法律適用之「從新從輕」原則，改採「
    從舊從輕」原則，而此規定僅係規範行為後法律變更所生新
    舊法律比較適用之準據法，並非實體刑罰法律，自不生行為
    後法律變更之比較適用之問題，應逕行適用新法第二條第一
    項之規定，為「從舊從輕」之比較。(二)被告行為後，罰金
    罰鍰提高標準條例第二條業已刪除，而刑法第四十一條第一
    項前段關於易科罰金之折算標準已由舊法之銀元一百元、二
    百元、三百元修正為新臺幣（下同）一千元、二千元、三千
    元，因屬科刑規範事項之變更，其折算標準為裁判時所應諭
    知，自有就新舊法規定比較之必要，經比較新舊法結果，以
    被告行為時之舊法較為有利於被告，是依修正後刑法第二條
    第一項前段之規定，本件應適用被告行為時之舊法即依修正
    前刑法第四十一條第一項前段、修正前罰金罰鍰提高標準條
    例第二條、現行法規所定貨幣單位折算新臺幣條例第二條之
    規定，諭知以銀元三百元即新臺幣九百元折算一日為易科罰
    金之折算標準，併此指明。再者，扣案之甲基安非他命（毛
    重○．七公克），係屬第二級毒品，應依毒品危害防制條例
    第十八條第一項前段規定，予以宣告沒收銷燬之。
據上論斷，應依刑事訴訟法第二百七十三條之一第一項、第二百
九十九條第一項前段，毒品危害防制條例第十條第二項、第二十
三條第二項、第十八條第一項前段，刑法第二條第一項、第十一
條、修正前刑法第四十一條第一項前段，修正前罰金罰鍰提高標
準條例第二條，現行法規所定貨幣單位折算新臺幣條例第二條，
判決如主文。
中    華    民    國    95    年    8     月    15    日
                    臺灣臺中地方法院刑事第十庭
                            法  官  江奇峰
上正本證明與原本無異。
如不服本判決，應於判決送達後十日內向本院提出上訴狀，上訴
於臺灣高等法院臺中分院 (須附繕本)。
                            書記官  陳美年
中    華    民    國    95    年    8     月    15    日
附錄論罪科刑法條：
毒品危害防制條例第十條第二項：
施用第二級毒品者，處三年以下有期徒刑。


司法院資訊處製作；財團法人民間司法改革基金會備份。
